---
title: "Task10"
author: "Orinta Jautakaitë"
date: '2016 m spalis 21 d '
output: html_document
---

```{r setup, include=FALSE}
knitr::opts_chunk$set(echo = TRUE)
library('scales')
```

## 10 Task

a) Tegul $x_1, ..., X_{100} \sim N(1, 2)$. Susigeneruokite tokià imtá ir patikrinkite nulinæ hipotezæ, kad $H_0: \mu=1$, su alternatyva, kad $\mu\neq 1$. Tam rekalinga funkcija t.test. Detaliai paaiðkinkite kà reiðkia funkcijos iðvestyje pateikti skaièiai.

```{r }
x<-rnorm(100, mean = 1, sd = 2) #sugeneruojame imtá
y=t.test(x, alternative="two.sided", mu=1)  #su funkcija t.test patikriname ar sugeneruotos imties tikrasis vidurkis lygus 1. 
y
```
Matome, kad funkcijos t.test pateikiama p-value reikðmë, pagal kurià sprendþiame atmesti nulinæ hipotezæ ar ne. Hipotezæ tikriname su reikðmingumo lygmeniu 0.05, tai vadinasi nulinæ hipotezæ atmetame tada, kai p-value<0.05 (p.value - tikimybë atmesti teisingà nulinæ hipotezæ.). 
Matome ir 95% pasikliautinumo intervalà(kuris reiðkia, kad yra 0.95 tikimybë, kad vidurkis yra ðiame intervale), pagal kurá taip pat galime spræsti atmesti ar ne nulinæ hipotezæ, nes jei á ðá intervalà nepatenka vidurkio reikðmë, kuri lygi 1, tai nulinæ hipotezæ atmetame. 

b) Kartokite a) dalies generavima daug kartø (pvz.10^4) ir suskaièiuokite kiek atvejø buvo atmesta nulinë hipotezë? Iðreiðkite ðá skaièiø procentais. Kokià iðvadà galite padaryti?

```{r }
set.seed(2022)
c=replicate(10000, t.test(rnorm(100, mean = 1, sd = 2), alternative="two.sided", mu=1))
kar=sum(c[3,]<0.05) # Ho atmetame, jei p reikðmë p<0,05
percent(kar/ 10000) # naudojame paketà 'scales'
```

Iðvada: Gauname, kad tokiø atvejø, kai atmetame nulinæ hipotezæ, nors ji yra teisinga, yra apie 5% . To ir buvo galima tikëtis, nes ðià hipotezæ tikrinime su reikðmingumo lygmeniu 0.05. 
