---
title: "Task11"
author: "Orinta Jautakaitë"
date: '2016 m lapkritis 8 d '
output: html_document
---

```{r setup, include=FALSE}
knitr::opts_chunk$set(echo = TRUE)
```

## Task 11

Pakete datasets yra duomenø masyvas longley. Ið ðio kintamøjø padarykite tiesinæ regresijà, kur prognozuojamas kintamasis bûtø GNP, o regresosius Employed. Jums reikia:

1.Ávertinti paprastosios tiesinës regresijos modelá. Pateikti modelio summary ir pakomentuoti kà reiðkia gauti skaièiai. Kaip interpretuoti gautus rezultatus?

Taigi, ávertiname paprastosios tieisinës regresijos modelá su funkcijà lm ir pateikiame ðio modelio summary.

```{r}
x = longley$Employed
y = longley$GNP
mod = lm(y~x)
summary(mod)

```


'Residuals' - rodo paklaidà, t.y. rodo skirtumà tarp prognozuojamø duomenø ir mûsø stebimø duomenø.
'Coefficients'- matome parametrø áverèius, jø standartiná nuokrypá taip pat Stjudento kriterijaus t reikðmë ir tikimybæ, kuri parodo su kokiu reikðmingumo lygmeniu ðie áverèiai yra reikðmingi.
'Residual standard error' - Rodo paklaidø standartiná nuokrypá nuo modelio. 
'Multiple R-squared' - tai matas, kuris vertina modelio patikimumà. Kuo ðis skaièius yra arèiau 1, tuo modelis patikimesnis. 


2.Padarykite modelio prognozes taðkuose $62, 65, 68$.


```{r }
newx = c(62, 65, 68)
newy = predict(mod, newdata=data.frame(x=newx))
newy

```


3.Iðbrëþkite kintamøjø sklaidos diagramà kartu su tiesinës regresijos tiese ir naujomis prognozëmis. Grafikà pateikite su pilna legena, kurioje bûtø nurodyti visi þymëjimai.


```{r}
plot(x, y, xlab='Employed', ylab='GNP')
abline(mod, col=2)
points(newx, newy, col=3, pch=19)
legend("bottomright", c("Duomenys","Tiesinës regresijos  tiesë", "Naujos prognozës"), lty=c(0,1,0), pch=c(1,NA,19), col=c(1,2,3))
```


Naudojausi : http://blog.yhat.com/posts/r-lm-summary.html



