---
title: "Task6"
author: "Orinta Jautakaitë"
output: html_document
---

```{r setup, include=FALSE}
knitr::opts_chunk$set(echo = TRUE)
library('chron')
```

## Swirl rezultatai

## Nuskaitome duomenis

Pirmiausiai nuskaitome duomenis, juos perziurime ir patikriname duomenu tipus.

```{r}
df = read.csv('R_programing_swirlResults.csv', stringsAsFactors=FALSE)
View(df)
sapply(df, class)
```


Randame nekorektiskus duomenu tipus, tai datos. Taigi, reikia mums pakeisti ju tipa: 

```{r}
df <- transform(df, sysTime = as.POSIXlt(sysTime), datetime = as.POSIXlt(datetime))
```

##Valome masyva nuo siuksliu. 

Matome, kad kai kurie vartotojai nera studentai, tokie kaip : "1vbutkus", "aaa", "testas". Juos reikia pasalinti : 

```{r}
c=df$user %in% c("1vbutkus", "aaa", "testas")
df2=df[!c,]
```

Taip pat kai kurie studentai pasirasinejo keliais skirtingais vardais, todel juos reikia suvienodinti. 

```{r}
df2$user[df2$user=="gyse"] <- "gyse3054"
df2$user[df2$user=="rokasalek"] <- "rokasaleks"
df2$user[df2$user=="Juste" | df2$user=="ju" | df2$user=="j"] <- "juste"
unique(df2$user)
```

Toliau tikriname duomenis del dubliavimosi, randame besidubliujancius duomenis ir juos pasaliname :

```{r}
dfdb <- df2[,c(7, 9, 10, 12, 14)]
dubl <- which(duplicated(dfdb), TRUE)
df2 <- df2[-dubl,]
```

##Studentai yra pilnai atlike visas swirl uzduotis

Turime patikrinti, kurie studentai pilnai atliko visas uzduotis. Tai padarysime isvalydami duomenu lentele nuo tu studentu, kurie praleido nors viena klausima. 

```{r}
c=df2$user %in% c("Dariukxas", "Domante Bulovaite", "Greta", "gretajes", "gyse3054", "juste", "Karolina", "kestous", "ogadova", "ojautakaite",  "Raigardas", "rokasaleks", "SandraKozlovskaja", "simonalevickaite", "sindeivydas")
table(df2[!(c),7])
```

Is karto atmetame: Danielius, Dominykas, nes pagal atsakytu klausimu skaiciu matosi, kad jie neatliko visu uzduociu. Sudarome lentele is likusiu studentu:

```{r}
c=df2$user %in% c("aipe00", "edba2903", "emru3000", "MildaPie", "simona1234", "zagnyte" )
n=df2[c,]

```

Toliau sudarome lentele is likusiu studentu vardu bei visu pamoku. 

```{r echo=TRUE}
 d=data.frame(n$user, n$lesson_name)
 d2=d[!duplicated(d), ]
```

Patikriname ar visi like studentai atliko visas 16 pamoku:

```{r echo=TRUE}
    table(d2[,1])
```

Rezultatas toks, kad visas uzduotis atliko sie studentai : "zagnyte", "aipe00", "simona1234" , "emru3000".

Dabar analizuosime kitus studentus, kurie nepilnai atliko Swirl uzduotis.Todel pasaliname tuos studentus, kurie atliko visas uzduotis. 

```{r}
skip=df2[!(df2$user=="aipe00" | df2$user=="emru3000" | df2$user=="simona1234" | df2$user=="zagnyte"),]
```

Patikriname kiek kuris studentas atliko pamoku:

```{r echo=TRUE}
skip1=data.frame(skip$user, skip$lesson_name) 
skip2=skip1[!duplicated(skip1), ]
table(skip2[,1])
```

Patikriname kiek kuris studentas praleido klausimu:

```{r echo=TRUE}
table(skip[skip$skipped==TRUE,7])
```

##Kiek vidutiniskai uztrunka atlikti uzduotis?

Sutvarkome lentelæ, kad joje liktø tik kiekvieno studento atliktos pamokos ir jø laikai.

```{r}
df_time <- df2[,c(3, 6, 7, 9, 13)]
df3 <- df2[,c(7,9)]
dup <- which(duplicated(df3), TRUE)
df_time <- df_time[-dup,]
real_taketime <- round(difftime(df_time$sysTime, df_time$datetime, units="mins")) #apskaiciuojame kiek is tikruju laiko  studentai uztruko atlikdami uzduotis
df_time <- cbind(df_time, real_taketime)
```

Galime apskaiciuoti kiek vidutiskai laiko uztrunka atlikti kiekviena pamoka, tai darysime naudodamiesi studentu deklaruojamu laiku.

```{r}
lessons <- split(df_time, f=df_time$lesson_name)
time_decl <- sapply(lessons, function(x) round(mean(x$takeTime), 2))
sort(time_decl) #pateikiame gautus duomenis
```

##Ar galima pasitiketi zmoniu deklaruojamu laiku? 

Taip pat galime apskaiciuoti kiek vidutiskai laiko uztrunka atlikti kiekviena pamoka naudodamiesi realiu laiku, kuri kiekvienai pamokai atlikti uztruko studentai. Taciau tam pirmiausia reikia pasalinti eilutes, kuriose atlikimo laikas yra daugiau kaip 60 minuciu, kadangi tiketina, jog ta pamoka studentas atliko ne is karto.

```{r}
ind <- with(df_time, which(df_time$real_taketime>60)) #randame tas eilutes, kuriose atlikimo laikas yra didesnis nei 60min.
df_time <- df_time[-ind, ] #pasaliname jas
lessons <- split(df_time, f=df_time$lesson_name)
time_taken <- sapply(lessons, function(x) round(mean(x$real_taketime), 2)) #randame realu laika, kuri is tikruju uztruko studentai atlikdami kiekviena is uzduociu
sort(time_taken) #pateikiame gautus duomenis
```

Lyginame gautus duomenis ir matome, kad vidutinis studentø deklaruotas laikas yra siek tiek didesnis negu realus laikas.
Dabar apskaiciuojame skirtuma tarp studentu vidutiskai deklaruoto laiko ir realaus laiko. 

```{r}
timedif <- abs(df_time$takeTime - df_time$real_taketime)
mean(timedif) 
```

Taigi, matome, kad skirtumas nera labai didelis, todel galima pasitiketi laiku, kuri deklaravo studentai.

##Kurios uzduotys buvo sunkiausios?

1.Pagal laika: 

```{r}
which.max(time_decl)
```

2.Pagal praleistus klausimus:

```{r}
skip= table(df2$lesson_name, df2$skipped)
which.max(skip[,2])
```

3.Pagal klaidingu bandymu skaiciu:

```{r}
kl= table(df2$lesson_name, df2$correct)
which.max(kl[,1])
```

Taigi, darome isvada, kad pacios sunkiausios uzduotys buvo "Functions" ir "Logic"